【裁判字號】    98,交聲,3783
【裁判日期】    981105
【裁判案由】    違反道路交通管理處罰條例聲明異議
【裁判全文】
臺灣臺北地方法院交通事件裁定        98年度交聲字第3782號
                                    98年度交聲字第3783號
原處分機關  臺北市交通事件裁決所
異  議  人
即受處分人  甲○○
上列異議人即受處分人因違反道路交通管理處罰條例案件，對於
臺北市交通事件裁決所中華民國九十八年九月十六日所為之處分
（原處分案號：北市裁罰字第裁二二─Ｃ00000000號、
北市裁罰字第裁二二─Ｃ00000000號），聲明異議，本
院裁定如下：
    主  文
異議均駁回。
    理  由
一、按汽車駕駛人在設有禁止臨時停車標誌、標線處所臨時停車
    者，處新臺幣（下同）三百元以上六百元以下罰鍰，道路交
    通管理處罰條例第五十五條第三款定有明文。又汽車駕駛人
    ，駕駛汽車不服從交通勤務警察或依法令執行交通指揮、稽
    查任務人員之指揮或稽查者，處九百元以上一千八百元以下
    罰鍰，並應記違規點數一點，道路交通管理處罰條例第六十
    條第二項第一款、第六十三條第一項第一款亦分別定有明文
    。
二、本件異議人即受處分人（下稱受處分人）甲○○駕駛車牌號
    碼五九八—ＣＦ號營業一般小客車，於民國九十八年七月二
    十六日中午十二時五分許，停放在臺北縣板橋市縣○○道○
    段七號前劃有紅色實線表示禁止臨時停車之路段，為臺北縣
    政府警察局板橋交通分隊員警前往取締，而駕駛人因不服稽
    查拒絕出示駕照，無法查證身分，經員警記下該營業用小客
    車之車牌號碼後，以受處分人有違反前揭道路交通管理處罰
    條例第五十五條第三款、第六十條第二項第一款規定之行為
    掣單舉發，受處分人於舉發通知單所載應到案日期前向原處
    分機關提出申訴，原處分機關函詢舉發機關，經舉發機關以
    九十八年九月九日北縣警板交裁字第○九八○○三五七四二
    號函覆認受處分人確有前開違規行為，原處分機關乃以在禁
    止臨時停車處所停車及不服從交通勤務警察或依法令執行交
    通指揮、稽查任務人員之指揮等違規事實，依道路交通管理
    處罰條例及道路交通管理事件統一裁罰基準表等規定，於九
    十八年九月十六日分別以北市裁罰字第裁二二─Ｃ0000
    0000號、Ｃ00000000號裁決書裁處受處分人罰
    鍰三百元及九百元，並就不服稽查部分記受處分人違規點數
    一點。
三、聲明異議意旨略以：我於九十八年七月二十六日駕駛車牌號
    碼五九八─ＣＦ號計程車在板橋火車站計程車招呼站排班，
    雖然本人車輛在排班區域外的紅線區停等，但不影響交通，
    又有向員警洪翊軒比手勢示意要將車輛開進排班區，當時車
    輛均有慢慢移動；一開始僅出示行照未出示駕照係因找不到
    駕照所致；本案因本人曾對執勤員警洪翊軒申訴致該員警挾
    怨報復開單，為此聲明不服，請求撤銷原處分云云。
四、經查：
  (一)本件受處分人駕駛車牌號碼五九八—ＣＦ號營業一般小客車
    ，於九十八年七月二十六日十二時五分，在臺北縣板橋市縣
    ○○道○段七號前劃有紅色實線表示禁止臨時停車區域，經
    警要求受處分人出示證件接受稽查，遭受處分人拒絕，為警
    掣單舉發等情，業據受處分人自承車輛停在排班區域外的紅
    線區域無訛，並經證人即臺北縣政府警察局板橋交通分隊員
    警洪翊軒於本院調查時結證屬實，證稱：九十八年七月二十
    六日我在臺北縣板橋市縣○○道○段七號板橋車站南一門擔
    任交通守望取締違規勤務，我在中午十二點五分看到營業小
    客車五九八—ＣＦ紅線臨停於計程車排班區域外，是準備要
    進去排班區，排班區域有十二個車位，受處分人是第十三輛
    車，排班區域有明顯標線畫出區域，裡面有寫計程車排班區
    ，在此區域外會繪製紅色實線，表示禁止停車，只要超出排
    班區域就是不可以排班…我寫完第一張舉發通知單後，已動
    筆寫第二張，受處分人給我行照，我有要求受處分人出示駕
    照，但是他不出示駕照，等我寫完第二張紅單，受處分人才
    出示駕照等語明確（本院卷第二十頁反面至二一頁反面參照
    ），另有臺北縣政府警察局北縣警交大字第Ｃ000000
    00號、Ｃ00000000號舉發違反道路交通管理事件
    通知單各一紙、臺北縣政府警察局板橋分局九十八年九月九
    日北縣警板交裁字第○九八○○三五七四二號書函一份在卷
    足憑。足認受處分人確有在設有禁止臨時停車標誌處所臨時
    停車及不服從交通勤務警察或依法令執行交通指揮、稽查任
    務人員之指揮等違規行為。
  (二)受處分人雖辯稱：當時我的車子有慢慢移動云云。禁止臨時
    停車之紅色實線設置，目的在確保交通繁忙路段，避免車輛
    因臨時停車造成交通紊亂，如任何計程車司機均可無視交通
    法規存在而恣意排班停車，則不啻交通法規制定目的無法貫
    徹，更使已紊亂之交通秩序雪上加霜，本件板橋車站計程車
    招呼站排班車輛，須受現場排班區域之標線限制，不得超出
    劃定排班車輛停放區域，受處分人所駕計程車，停放位置已
    逾招呼站區域外，而停放於劃有紅線禁止停車標線處，其違
    規情事甚明，自不得以車子有在慢慢移動而主張未違規。
  (三)受處分人又辯稱：後來有一位支援的警員過來要我把駕照給
    洪翊軒開單，不服的話可以申訴，所以我就把駕照拿給洪翊
    軒，後來洪翊軒又把駕照丟回來說不用了云云。汽車駕駛人
    須服從執行交通勤務警察之指揮，不得任意決定是否服從或
    以自身之理由違反其指揮，否則交通秩序無法維持，如駕駛
    人可不依警察之指揮自行決定行止，所有之交通參與者即無
    共同遵循標準，與政府派警指揮交通以維交通秩序之目的相
    違背，亦有危害其他用路人之危險。本件受處分人於員警舉
    發完成始出示駕照，顯見其已違反受處分人在交通違規事件
    中，有為配合行政事實調查而須提供一定協助之便利行政行
    為之協力義務，且對於交通秩序之維持有害，受處分人有不
    服從交通勤務警察之指揮或稽查之違規行為甚明。
  (四)受處分人又辯稱：洪翊軒係因前案挾怨報復始開立本件舉發
    單云云。然證人洪翊軒乃為原處分機關所認定受處分人有前
    開違規行為之證人，其於本院前開調查期日到庭在本院面前
    以言詞供述本件違規事實，本院由舉發員警即證人洪翊軒之
    證述已得有受處分人確有違反道路交通管理處罰條例，在設
    有禁止臨時停車標誌處所臨時停車及不服從交通勤務警察之
    指揮或稽查之違規行為之心證，且於本件卷存證據資料內並
    無任何積極證據足以證明證人上開供述係屬虛偽，亦無有足
    以令人顯信證人之供述為不可採之證據存在，本院自不得僅
    以證人洪翊軒為本件開單告發受處分人之員警，而全盤抹煞
    其在訴訟上所具有之證人資格，且縱認證人與受處分人前確
    有所嫌隙，然就本件而言，若受處分人無何違規行為，證人
    本即無從為任何舉發，證人僅係依法行事，是以，倘無證據
    足資證明執勤員警之舉發有誤或有捏造事實違法取締之情事
    ，難認證人有挾怨報復而違法舉發情事，應堪信證人之證言
    為真實，執勤員警本其維護交通秩序安全職責所為之舉發，
    亦應受到合法正確之推定。
五、綜上所述，受處分人駕車確有上述「在設有禁止臨時停車標
    線處所臨時停車」及「不服從交通勤務警察或依法令執行交
    通指揮、稽查任務人員之指揮」之違規情節無訛，受處分人
    執上開情詞置辯，委不足採。原處分機關依道路交通管理處
    罰條例第五十五條第三款、第六十條第二項第一款及違反道
    路交通管理事件統一裁罰基準表規定分別裁罰受處分人罰鍰
    三百元、九百元，且依同條例第六十三條第一項第一款（原
    裁決書漏引第一款）規定並予記受處分人違規點數一點，核
    無違誤，本件受處分人之異議為無理由，均應予駁回。
據上論斷，應依道路交通案件處理辦法第十九條，裁定如主文。
中    華    民    國    98    年    11    月    5     日
                  交通法庭    法  官  徐淑芬
上正本證明與原本無異。
如不服本裁定，應於送達後五日內，向本院提出抗告狀。
                              書記官  劉郅享
中    華    民    國    98    年    11    月    5     日


司法院資訊處製作；財團法人民間司法改革基金會備份。
